最高法院刑事判決　　　　　　九十六年度台上字第一七二九號
上　訴　人　甲○○
　　　　　　　　　　號
選任辯護人　溫三郎律師
上列上訴人因偽造有價證券案件，不服台灣高等法院高雄分院中
華民國九十三年七月二十二日第二審判決（九十三年度上訴字第
一八七號；起訴案號：台灣高雄地方法院檢察署九十二年度偵字
第七八三號），提起上訴，本院判決如下：
    主  文
上訴駁回。
    理  由
按刑事訴訟法第三百七十七條規定：上訴於第三審法院，非以判
決違背法令為理由，不得為之。是提起第三審上訴，應以原判決
違背法令為理由，係屬法定要件；如上訴理由狀並未依據卷內訴
訟資料具體指摘原判決不適用何種法則或如何適用不當，或所指
摘原判決違法情事，顯與法律規定得為第三審上訴理由之違法情
形不相適合時，均應認其上訴為違背法律上之程式，予以駁回。
本件原判決依憑證人乙○○○、陳志勳、連麗玉（曾改名為連科
雲；再更改姓名為林科雲）分別於偵查、第一、二審之證詞，及
連麗玉於台灣高雄地方法院八十九年度訴字第三０二０號損害賠
償事件之證詞與上訴人甲○○在偵審程序中所為未經連麗玉同意
即取走支票之自白，暨原判決事實欄所載之支票、退票理由單影
本、票據掛失止付通知書等證據資料，認定上訴人有原判決事實
欄所載之犯行，因而撤銷第一審之科刑判決，改判仍依修正前刑
法牽連犯之關係，從一重論處上訴人意圖供行使之用，而偽造有
價證券罪刑，已敘述其所憑之證據及認定之理由。對於上訴人於
原審矢口否認有任何偽造有價證券之犯行，辯稱伊因與連麗玉通
用彼此之支票，故由連麗玉概括授權簽發支票使用，伊取用支票
之時，其上已蓋有連麗玉印文云云。如何悖於常理，顯係卸責之
詞，不足採信，並已依連麗玉在第一、二審之證詞、上訴人於第
一審偵、審時及上揭損害賠償事件中之供述，暨民國八十九年十
二月四日記載檢察官勘驗支票簿使用情形之訊問筆錄、彰化銀行
旗山分行九十二年十二月九日彰旗字第一五０三號函及所附連麗
玉支票帳戶資料、高雄市票據交換所九十二年十一月二十七日台
票高字第二九三二號函暨退票基本資料等卷證資料，詳加指駁；
且說明證人鍾啟清所為有利上訴人之證詞，如何與事實不符，純
係事後迴護上訴人，要無可採，綦詳。所為合法之事實認定，俱
有卷內證據資料足憑，從形式上觀察，原判決並無違法之情形存
在。上訴意旨略以：上訴人始終辯稱與連麗玉共用支票，鍾啟清
亦證稱與連麗玉相互使用支票，連麗玉復證稱因上訴人與鍾啟清
之支票均列為拒絕往來，遂要求伊請領支票，祇要鍾啟清向伊借
，伊會同意開給他們等語，並有鍾啟清退票基本資料及關係戶查
詢暨彰化銀行支票存款帳戶資料可考。上訴人在聯絡連麗玉未果
之情形下，拿取連麗玉之空白支票供鍾啟清使用，主觀上並無偽
造有價證券之犯意，自與刑法第二百零一條偽造有價證券罪之構
成要件有間，亦非利用不知情之鍾啟清以實施偽造有價證券之犯
行。再原判決復未向銀行調閱連麗玉所簽發支票明細資料調查鍾
啟清曾否簽發連麗玉之支票，以究明連麗玉有概括授權之情事，
並有應於審判期日調查之證據而未予調查之違法云云。按取捨證
據及認定事實，乃事實審法院職權之行使，其對證據證明力所為
之判斷，苟係基於吾人日常生活之經驗，而未違背客觀上應認為
確實之定則，並已敘述其何以為此一判斷之理由者，即不能指為
違法。經查，原判決綜合全案證據資料，本於事實審法院職權推
理之作用，認定上訴人有原判決事實欄所載之犯行，已詳細說明
其採證認事之理由。所為論斷，俱有卷證資料可資覆按，核無適
用法則不當之違法。再原判決理由二(二)已明確認定連麗玉係親自
簽發支票，並說明上訴人及鍾啟清所為與連麗玉共同使用支票之
辯解，皆不足為有利上訴人之認定。而原審未調閱連麗玉簽發全
部支票之明細資料為無益之調查，亦難認有何證據調查未盡之違
法情形存在。上訴意旨置原判決所為之明白論斷於不顧，猶執已
為原審指駁之陳詞爭辯，及對原審取捨證據與自由判斷證據證明
力之職權行使，徒以自己之說詞，泛指其為違法，自非適法之第
三審上訴理由。衡以上述之說明，應認其上訴違背法律上之程式
，予以駁回。至上訴人牽連犯竊盜罪部分，核屬刑事訴訟法第三
百七十六條第二款之案件，牽連犯之重罪即偽造有價證券罪部分
，上訴既不合法，自無從就該牽連之輕罪併為實體上審理，上訴
人復提起上訴，顯非適法，應併予駁回。
據上論結，應依刑事訴訟法第三百九十五條前段，判決如主文。
中　　華　　民　　國　九十六　年　　三　　月　 三十 　日
                      最高法院刑事第九庭
                          審判長法官  洪　清　江
                                法官  石　木　欽
                                法官  李　伯　道
                                法官  林　勤　純
                                法官  陳　晴　教
      本件正本證明與原本無異
                                      書  記  官
中　　華　　民　　國　九十六　年　　四　　月　　九　　日
                                                Ａ
